最  高  行  政  法  院  裁  定
111年度抗字第75號
抗  告  人  周惠竹                                      

上列抗告人因與相對人臺灣花蓮地方檢察署犯罪被害人補償審議
委員會間犯罪被害人保護法事件，對於中華民國110年11月30日
臺北高等行政法院109年度再字第78號裁定，提起抗告，本院裁
定如下︰
　　主  文
抗告駁回。
抗告訴訟費用由抗告人負擔。
　　理  由
一、按抗告法院認抗告為不合法或無理由者，應為駁回抗告之裁
    定。
二、訴外人方璟文原係財團法人臺灣基督教門諾會醫院（下稱門
    諾醫院）醫師，為從事業務之人，抗告人於民國98年9月20
    日因交通事故［肇事人曾雅惠因過失傷害罪，經判處有期徒
    刑3月確定，並已易科罰金執行完畢。抗告人前亦曾據以申
    請犯罪被害補償金，經臺灣高等法院花蓮分院檢察署（下稱
    花蓮高分檢）以102年度補覆議字第5號決定駁回確定］，受
    有左肘關節骨折併脫臼等傷害，前往門諾醫院急診，旋於同
    日及同月23日由方璟文先後2次施行手術。抗告人訴稱因方
    璟文於手術中疏未注意，致抗告人左側尺神經損傷，且因方
    璟文疏未就抗告人左側遠端尺骨骨突骨折部分為醫療處置，
    致抗告人受有手腕旋轉障礙之重傷害，據此，抗告人乃依犯
    罪被害人保護法，向相對人申請：醫療費新臺幣（下同）24
    ,000元、因喪失或減少勞動力或增加生活上需要費用1,965,
    564元、精神慰撫金400,000元。嗣經相對人102年度補審字
    第29號決定駁回（下稱原處分）。抗告人不服，申請覆審，
    經花蓮高分檢犯罪被害人補償審議委員會覆審決定駁回，遂
    提起行政訴訟，經臺北高等行政法院（下稱原審）103年度
    訴字第1141號判決駁回其訴，復經本院104年度判字第777號
    判決（下稱原確定判決）駁回其上訴確定。嗣抗告人以原確
    定判決有行政訴訟法第273條第1項第11款、第13款及第14款
    所定再審事由，向原審提起再審之訴，經原審109年度再字
    第78號裁定（下稱原確定裁定）以已逾再審不變期間而駁回
    其再審之訴。抗告人不服，遂提起本件抗告。
三、抗告意旨略謂：抗告人主張「前臂受限15度旋轉」、「左尺
    神經損傷抓、握功能障礙」及「左腕關節障礙」等重傷害尚
    未鑑定。原裁定雖認抗告人已逾再審不變期間，未具體提出
    足認再審事由有知悉在後之證據，僅泛稱109年11月下旬經
    法律諮詢建議提確認之訴「確認行政院衛生署醫事委員會鑑
    定無效」等情。惟依民事訴訟法第278條規定，事實於法院
    已顯著或為其職務上所已知者，毋庸舉證，110年1月20日新
    修正之行政程序法第128條規定，放寬新證據之範圍，除指
    處分作成前已存在或成立而未調查斟酌之證據外，尚包括處
    分作成後才存在或成立的證據，是原裁定顯有違誤等語。
四、本院查：
(一)按行政訴訟法第278條第1項規定：「再審之訴不合法者，行
    政法院應以裁定駁回之。」第276條第1項、第2項規定：「
    再審之訴應於30日之不變期間內提起。」「前項期間自判決
    確定時起算，判決於送達前確定者，自送達時起算；其再審
    之理由發生或知悉在後者，均自知悉時起算。」第277條第1
    項第4款規定：「再審之訴，應以訴狀表明下列各款事項，
    並添具確定終局判決繕本，提出於管轄行政法院為之：……四
    、再審理由及關於再審理由並遵守不變期間之證據。」是抗
    告人主張再審之理由發生或其知悉在後者，應就此利己事實
    負舉證責任。
(二)經查，原確定判決於105年1月4日送達抗告人之訴訟代理人
    ，有送達證書附本院104年度判字第777號卷可稽，抗告人提
    起再審之訴之不變期間，應自原確定判決送達之翌日起算，
    至105年2月3日（星期三）止，即告屆滿，惟其遲於109年12
    月21日（原審收文章日期）始向原審提起再審之訴，顯已逾
    法定之30日不變期間，復未見其提出足以釋明再審理由發生
    或知悉在後之證據。原裁定認定抗告人提起本件再審之訴因
    逾法定期間為不合法，而予以駁回，並無違誤。抗告意旨所
    援引之民事訴訟法第278條、行政程序法第128條等規定及所
    述理由，核與本件再審之訴有無遵守不變期間之事由及證據
    的判斷無涉，徒以上開情詞指摘原裁定違法，求予廢棄，為
    無理由，應予駁回。至抗告人於抗告補充狀中聲請法官迴避
    部分，除林妙黛法官具法定迴避事由已自行迴避外，其餘法
    官非本件抗告案件之審理合議庭法官，均不生應否迴避之問
    題，本院自無審酌之必要，併予敘明。　　
五、據上論結，本件抗告為無理由。依行政訴訟法第104條、民
    事訴訟法第95條、第78條，裁定如主文。　　
中　　華　　民　　國　　111 　年　　4 　　月　　28　　日
                    最高行政法院第一庭
                        審判長法官  吳  東  都　
                              法官　李  玉  卿
                              法官　陳  秀  媖
                              法官　王  俊  雄
                              法官　侯  志  融
以  上  正  本  證  明  與  原  本  無  異
中　　華　　民　　國　　111 　年　　4 　　月　　28　　日
                              書記官  蕭  君  卉